# 职工教育经费，以前提的没有用完的是否可以冲掉？

提问人：tracy7203 时间：2010-10-28 14:21:49
职工教育经费，以前提的没有用完的是否可以冲掉？

回答人：chenyiwei
赞同楼上网友意见。如果把没有用完的职工教育经费冲掉，可能导致违反《就业促进法》第 67 条规定而受到劳动行政部门的处罚。
一般企业该余额都不大，虽然严格来说不符合负债的定义，但一般重要性标准都能容纳下。